臺灣高等法院臺南分院刑事裁定
110年度抗字第446號
抗  告  人  
即  受刑人  鄭群興


上列抗告人因聲請定其應執行刑案件，不服臺灣雲林地方法院中
華民國110年5月7日裁定（110年度聲字第345號）提起抗告，本
院裁定如下：
    主  文
抗告駁回。
    理  由
一、抗告理由略以：抗告人即受刑人在監已經一段時間，有悔過
    之意，希望從輕量刑，因而提出抗告等語。
二、「數罪併罰，分別宣告其罪之刑，依下列各款定其應執行者
    ：五、宣告多數有期徒刑者，於各刑中之最長期以上，各刑
    合併之刑期以下，定其刑期。但不得逾三十年。六、宣告多
    數拘役者，比照前款定其刑期。但不得逾一百二十日。」裁
    判確定前犯數罪者，併合處罰之；數罪併罰，有二裁判以上
    者，依第51條規定，定其應執行之刑。又依刑法第53條應依
    刑法第51條第5 款之規定定其應執行刑者，由該案犯罪事實
    最後判決之法院檢察官聲請該法院裁定之。刑法第50條第1 
    項前段、第51條、第53條，刑事訴訟法第477 條第1 項分別
    定有明文。
三、經查：抗告人因原裁定附表所示各罪，先後經判決確定，檢
    察官以原審院為最後事實審法院聲請定其應執行之刑，核屬
    正當。而依據法律之具體規定，法院應在其範圍選擇為適當
    之裁判者，為外部性界限；而法院為裁判時，應考量法律之
    目的，及法律秩序之理念所在者，為內部性界限，法院為裁
    判時，二者均不得有所踰越。抗告人如原裁定附表編號2至5
    所示罪刑，經原確定判決定應執行刑為拘役120日，與編號1
    所處拘役20日合併定應執行刑，依上開刑法第51條第6款規
    定，應以拘役120日為定應執刑之上限（原裁定理由關於定
    應執行刑範圍為附表所示各罪之總和拘役165日以下部分，
    應予更正），編號5所示宣告刑拘役55日為下限，是以原裁
    定定應執行刑為拘役120日，並未逾外部界限。而編號2至5
    所示罪刑，前經原確定判決定應執行刑為拘役120日，原裁
    定與編號1之罪所處拘役20日合併定應執刑為拘役120日，形
    式上並無更不利於抗告人之情況，復審酌編號1之罪犯罪時
    間為109年12月31日，編號2至5之罪則為107年9月至12月間
    ，相隔甚遠，難認抗告人有何於犯罪後悔改之具體表現，基
    於刑罰矯正惡習及防衛社會之功能性考量，原裁定定應執行
    刑為拘役120日，雖未敘明其理由，然仍難謂與定應執行刑
    之內部界限有違，抗告意旨以其入監執行已有一段時間，有
    悔過之意，請求量定更輕之刑，與定應執行刑應考量之事項
    並無具體關連，非有理由，應予駁回。
四、綜上，本件原裁定所定之應執行刑，並未逾越法定刑之範圍
    ，亦無濫用裁量權之情事，抗告人抗告意旨所陳之內容，尚
    非可採，其抗告為無理由，應予駁回。
五、依刑事訴訟法第412 條，裁定如主文。 
中　　華　　民　　國　　110 　年　　6 　　月　　22 　日
                  刑事第一庭    審判長法　官  楊清安
                                      法　官  陳珍如
                                      法　官  蕭于哲
以上正本證明與原本無異。
不得再抗告。
　　　　　　　　　　　　　　　　　　　書記官  徐振玉
中　　華　　民　　國　　110 　年　　6 　　月　　22　　日